【裁判字號】    98,訴,859
【裁判日期】    990630
【裁判案由】    違反毒品危害防制條例
【裁判全文】
臺灣臺南地方法院刑事判決               98年度訴字第859號
公  訴  人  臺灣臺南地方法院檢察署檢察官
被      告  丙○○
選任辯護人  蘇建榮律師
上列被告因違反毒品危害防制條例案件，經檢察官提起公訴（98
年度偵字第1364號），本院判決如下：
    主  文
丙○○無罪。
    理  由
壹、公訴意旨以：被告丙○○意圖營利，向年籍姓名均不詳綽號
    「昌哥」之男子，以不詳之價格販入不詳數量之第二級毒品
    甲基安非他命後，復於民國98年1月9日凌晨2時許，在臺南
    縣永康市○○街6之1號地下一層之3丙○○住處，以新臺幣
    （下同）1,000元之價格，販賣第二級毒品甲基安非他命1
    包（重量約0.3公克）予友人乙○○。又於同年1月10日上午
    10時許，在同址以500元之價格，販賣第二級毒品甲基安非
    他命1包（重量約0.2公克）予乙○○，嗣於98年1月16日上
    午11時50分許，在上址為警查獲。並扣得第二級毒品甲基安
    非他命15包（含袋重18.61公克），因認被告丙○○涉犯毒
    品危害防制條例第4條第2項之販賣第二級毒品罪等語。
貳、程序部分
一、關於證人乙○○98年1月16日第2次警詢陳述（20時45分至21
    時5分）之證據能力
    (一)按被告以外之人於審判外之言詞或書面陳述，除法律有規
      定者外，不得作為證據，刑事訴訟法第159條第1項定有明
      文。次按被告以外之人於審判中有因滯留國外或所在不明
      而無法傳喚或傳喚不到者，其於檢察事務官、司法警察官
      或司法警察調查中所為之陳述，經證明具有可信之特別情
      況，且為證明犯罪事實之存否所必要者，得為證據，為同
      法第159條之3第3款所明定。此所謂「具有可信之特別情
      況」，係屬「信用性」之證據能力要件，而非「憑信性」
      之證據證明力，法院自應就其陳述當時之原因、過程、內
      容、功能等外在環境加以觀察，以判斷其陳述是否出於「
      真意」、有無違法取供等，其信用性已獲得確定保障之特
      別情況，加以論斷說明其憑據（最高法院97年台上字第
      2799號裁判要旨參照）。
    (二)本案檢察官爰引認定被告涉犯販賣第二級毒品之證據即證
      人乙○○98年1月16日第2次警詢供述，為被告以外之人審
      判外之陳述，其證據能力已為被告否認，依刑事訴訟法第
      159條第1項，固無證據能力，惟證人乙○○於本院審理時
      ，經本院依其設籍住址與居所多次傳喚，均未到庭，郵件
      屢遭退回，復經派警拘提無著，有送達證書、拘提報告、
      台灣高等法院乙○○在監在押全國紀錄表（未在監所）等
      附卷可稽，參以證人乙○○99年6月設籍之「台南縣歸仁
      鄉○○○路○段1205號」，係台南縣歸仁鄉戶政事務所公
      務所所在地，有戶役政個人基本資料查詢結果在卷（本院
      第2卷第73 頁），已足認定證人乙○○住居所不明，符合
      刑事訴訟法第159條第之3第3款所在不明而無法傳喚或傳
      喚不到之情形。其次，經本院於審理時勘驗證人乙○○98
      年1月16日第2次警詢錄音，該次警詢係由台南市警察局第
      五分局刑事小隊長杜一郎指導偵查佐甲○○以問答方式詢
      問證人乙○○，地點在台南市警察局第五分局偵查隊開放
      式辦公室員警座位，歷時18分36秒，有全程錄音，錄音過
      程無中斷情形，證人乙○○陳述清楚，語氣尚屬平和，與
      員警互動和諧，員警未出以強暴、脅迫、利誘、詐欺或其
      他不正方法，有勘驗錄音譯文在卷可稽，並經證人杜一郎
      證述在卷（本院第2卷第78-80頁、第82、83頁），依該第
      2 次警詢之製作過程與證人乙○○所處之客觀環境觀之，
      尚無跡證顯示當時有何違法取供情事，堪認其於該次警詢
      時並未遭受任何外力壓迫，所述應係出於自由意志無疑，
      其信用性足堪認定。復參以台南市警察局第五分局偵查卷
      宗關於證人乙○○同日第1次警詢筆錄之記載未完整（缺
      第2頁），依卷附之第1次警詢筆錄，證人乙○○當時並未
      供述向被告購買安非他命及相關具體交易情節，亦無錄音
      光碟可供勘驗，而證人乙○○係案發當時與被告接觸親自
      見聞事實之人，是其第2次警詢陳述，自具有可信之特別
      情況，且為發現真實，亦為證明被告本案犯罪事實存否之
      必要證據，依刑事訴訟法第159條之3第3款之規定，證人
      乙○○98年1月16日第2次警詢陳述應有證據能力。
二、關於被告98年1月16日第2次警詢（21時5分起至21時25分）
    、98年1月17日檢察官訊問（凌晨0時49分起）、98年1月17
    日本院訊問（凌晨1時55分起）所為自白之證據能力：
    (一)按被告之自白，非出於強暴、脅迫、利誘、詐欺、疲勞訊
      問、違法羈押或其他不正之方法，且與事實相符者，得為
      證據。被告陳述其自白係出於不正之方法者，應先於其他
      事證而為調查，刑事訴訟法第156條第1項、第3項定有明
      文。次按刑事訴訟法有關訊問被告之各種程序規範，主要
      在於擔保被告陳述之任意性與真實性，故被告自白應否排
      除，厥在自白內容是否真實、是否出於任意性而定（最高
      法院95年度台上字第6719號判決要旨參照）。
    (二)被告主張其於98年1月16日第2次警詢筆錄製作前遭警察以
      強暴及詐欺等方法取供，另地檢署98年1月17日偵訊筆錄
      及地方法院聲押庭98年1月17日訊問筆錄，均係被告誤信
      警察所言而為陳述，且因恐懼未說出實情，故均不具任意
      性而無證據能力等語。經查：
      1.經本院勘驗被告第2次警詢之錄影光碟，由台南市警察
        局第五分局小隊長杜一郎指導偵查佐丁○○詢問被告，
        ，全程連續錄影錄音，並無中斷，訊問過程被告始終在
        場未離座，被告於此次詢問時供述於1月9日凌晨2時許
        與1月10日上午8時許，分別販賣安非他命給乙○○各一
        次，價金分別為1,000元與500元，其就販賣數量，前者
        先供述為0.25公克，嗣改稱為0.3公克，後者則為0.2公
        克，被告陳述時語氣尚屬平和，在場員警杜一郎、丁○○在詢問過程中並未與被告有身體接觸，員警詢問之語
        氣亦屬平和，未見有施以強暴、脅迫、詐欺、利誘、恐
        嚇或其他不正方法之言語或動作，有被告第2次警詢錄
        影錄音勘驗筆錄與錄音譯文在卷（參見本院第2卷第54-
        60頁），被告對於勘驗內容與譯文，並未爭執。該第2
        次警詢陳述，核與被告嗣後於98年1月17日凌晨零時49
        分檢察官偵訊及同日凌晨1時55分本院法官訊問時所陳
        述之內容相符，亦有各該次訊問筆錄在卷可憑，被告對
        於上揭檢察官偵訊與法官訊問過程中並無違法取供一事
        ，亦未爭執，是上揭三次偵訊過程中，實施偵訊之公務
        員均無違法取供一節，堪可認定。
      2.被告抗辯係第2次警詢筆錄製作前遭警察以強暴脅迫及
        詐欺等方法取供，其稱：遭小隊長杜一郎帶到小房間警
        告，令伊害怕，杜一郎推伊胸口，以手肘推伊肚子，叫
        伊要陳述有販賣安非他命給乙○○，一次一千，一次五
        百，才會沒有事情，並要伊在地檢署也要作相同陳述，
        檢察官才會放伊走等語（本院第1卷第14頁、第2卷第60
        頁）。經查，被告第1次警詢時間係98年1月16日17時15
        分起至18時止，第2次警詢時間為同日21時05分起至21
        時25分，有各該警詢筆錄可稽，被告已自承：除於製作
        警詢筆錄時被警察叫離座位帶至小房間施強暴脅迫詐欺
        一次外，於其他時間並無其他人再對伊做強暴脅迫等情
        ，其在第1次警詢與第2次警詢之間，都與同案被帶回的
        乙○○、楊曉娟（被告女友）、楊清旭（楊曉娟之弟）
        等人一起坐在警局的等待區，期間員警未再找伊問話等
        語（本院第2卷第61-62頁），是被告指訴遭員警施強暴
        脅迫或詐欺一節，應係針對上揭所指遭小隊長杜一郎帶
        到小房間內所發生的事實無誤。
      3.本院經勘驗被告第1次警詢錄影錄音，該次詢問員警為
        偵查佐丁○○，詢問過程後段小隊長杜一郎亦加入詢問
        被告，全程均係就被告施用毒品、扣案安非他命來源及
        被告同意採尿送驗等事實詢問被告，並未問及販賣毒品
        行為，被告亦無關於販賣毒品之陳述，警詢進行至35分
        後，員警丁○○與杜一郎因被告不記得尿液編號開始對
        被告大聲咆哮，杜一郎以台語對被告稱：「全部把他問
        一問然後『結呼死』好了」、「給他辦販賣啦，讓你關
        到長蝨子」，錄影進行至37分25秒時，杜一郎將被告叫
        離座位，至40分10秒時被告始返回座位，錄影雖未中斷
        ，但詢問中斷，被告有2分45秒的時間不在鏡頭拍攝範
        圍內，員警在被告返回座位後繼續製作筆錄，僅接續就
        採尿地點與全程錄影等事項再詢問被告，迄至該次警詢
        結束，均未問及販賣毒品之事實，被告亦無販賣毒品之
        陳述，該次警詢錄音、錄影過程中，詢問員警除上述對
        被告大聲咆哮外，未見有其他違法取供行為，有本院被
        告第1次警詢勘驗筆錄與錄音譯文在卷可稽（本院第2卷
        第39-54頁）。被告雖指訴杜一郎於詢問過程中帶伊到
        小房間，以手肘推其胸、腹部，並以言語恐嚇，令伊感
        到害怕，杜員要伊陳述有賣毒品給乙○○等語，然其指
        訴情節已為證人杜一郎到庭否認，證稱：當時是要與被
        告確認其尿液編號，始將被告帶到辦公室旁放置尿液檢
        體的冰箱處，冰箱所在距離訊問處所應有超過16公尺，
        復應被告要求抽煙，伊等候被告在廁所抽煙後始返回座
        位繼續製作筆錄等語，被告與杜員就渠二人離開座位期
        間發生何事，各執一詞，參以被告對於杜員以何恐嚇言
        語致伊感到害怕一節，於本院審理時為不復記憶之陳述
        ，核閱被告98年1月17日檢察官偵訊筆錄與同日聲押庭
        本院法官之訊問筆錄，被告均未就其遭員警不法取供一
        事提出任何抗辯，而警詢當日本院依檢察官聲請於98年
        1月17日羈押被告，經調取台灣台南看守所被告98年1月
        17日入所身份單與同年4月7日出所轉觀察勒戒之收容人
        病歷、內外傷紀錄表，其入所身份單健康欄記載「正常
        」，各欄均無身體受傷之紀錄，病歷無異常之記載，被
        告於內外傷紀錄表自填「我沒病無外傷」，並按指印，
        此有台灣台南看守所98年7月10日南所衛字第098000563
        4號函檢附之上開資料可明（參見本院第1卷第29-32頁
        ），是被告於第1次警詢被帶離座位時，是否確曾遭員
        警刑求、恐嚇或詐欺一節，尚非無疑，員警以近咆哮之
        語氣詢問被告，並在偵詢過程中將被告帶離座位中斷詢
        問，縱應非議，然被告嗣後在檢察官偵訊與本院法官訊
        問時，在檢察官與法官均未施予不法取供之情況下，仍
        為與其第2次警詢時相同二次販賣安非他命之供述，則
        其爭執98年1月16日第2次警詢、98年1月17日檢察官訊
        問與同日本院法官訊問所為販賣安非他命之供述均非出
        於任意性一節，既乏積極事證足資佐證，自難據以排除
        其證據能力，從而上揭三次被告自白之供述，均認有證
        據能力。
三、至本案以下所引之供述與非供述證據，公訴人、被告及選任
    辯護人於本案言詞辯論終結前，均未爭執其證據能力，本院
    審酌各該證據之作成或取得之狀況，並無非法或不當取證之
    情事，亦無顯不可信或證據力明顯過低之情形，復經本院於
    審判期日就各該證據依法進行調查、辯論，依刑事訴訟法第
    159條之5規定，均具有證據能力。另被告第1次警詢時，縱
    有少部分陳述係在員警大聲咆哮之情況下所為，然尚難僅以
    員警詢問時有一、二次大聲咆哮遽為被告陳述違反任意性之
    唯一證明，況被告在此情況下之陳述亦僅關於尿液編號、採
    尿地點等事項，與其所涉販賣毒品情節無關，本院亦未爰引
    作為不利於被告販賣毒品犯罪事實之認定，檢察官、被告與
    辯護人既均未爭執該第1次警詢陳述之任意性，爰不予排除
    其證據能力，併為說明。
、得心證之理由
一、按犯罪事實應依證據認定之，無證據不得認定犯罪事實，刑
    事訴訟法第154條第2項定有明文。其次，認定不利於被告之
    證據須依積極證據，苟積極證據不足為不利於被告事實之認
    定，即應為有利被告之認定，更不必有何有利之證據；被告
    否認犯罪所持之辯解，縱屬不能成立，仍非有積極證據足以
    證明其犯罪行為，不能遽為有罪之認定；且認定犯罪事實所
    憑之證據，雖不以直接證據為限，間接證據亦包括在內，然
    而無論直接或間接證據，其為訴訟上之證明，須於通常一般
    之人均不致有所懷疑，而得確信其為真實之程度者，始得據
    為有罪之認定。最高法院30年上字第816號、30年上字第183
    1號、76年台上字第4986號著有判例可資參照。又施用毒品
    者，其所稱向某人購買之供述，須補強證據以擔保其供述之
    真實性。良以施用毒品者其供述之憑信性本不及於一般人，
    況施用毒品者其供出來源，因而破獲者，法律復規定得減輕
    其刑，其有為偵查機關誘導、或為邀輕典而為不實之陳述之
    可能，其供述之真實性自有合理之懷疑。是最高法院一貫之
    見解，認施用毒品者關於其向某人購買毒品之供述，必須補
    強證據佐證，以擔保其供述之真實性，俾貫澈刑事訴訟無罪
    推定及嚴格證明之基本原則。該所謂補強證據，必須與施用
    毒品者關於相關毒品交易之供述，具有相當程度之關連性，
    且足使一般人對於施用毒品者之供述無合理之懷疑存在，而
    得確信其為真實，始足當之。若毒品購買者之供述證據，本
    身已有重大瑕疵，依嚴格證明之法則，苟已無法憑為犯罪事
    實之認定時，自無再論補強證據之必要（最高法院96年度台
    上字第1029號、95年度台上字第6850號判決要旨參照）。
二、檢察官以被告涉嫌於98年1月9日凌晨2時許與同年月11日上
    午10時許，在台南縣永康市○○街6之1號地下一層之3住處
    ，分別以1,000元與500元之對價，販賣第二級毒品安非他命
    各一包予乙○○，無非以被告98年1月16日第2次警詢、同年
    1月17日檢察官偵訊及同日本院羈押審理庭法官訊問之自白
    及證人乙○○第2次警詢陳述、乙○○尿液檢驗報告，暨警
    方於98年1月16日上午搜索台南縣永康市○○街6之1號地下
    一層之3被告住所，查獲第二級毒品安非他命15包等情為據
    。訊之被告堅決否認上開販賣安非他命犯行，辯稱其前述販
    賣毒品之自白均非出於任意性等語，辯護人則除爰引被告於
    第1次警詢、檢察官98年3月4日、5月13日偵訊及本院98年3
    月13日延長羈押訊問之陳述、證人乙○○第1次警詢陳述及
    被告所使用0000000000號行動電話通聯紀錄作為證據外，另
    以：證人乙○○第1次警詢原係否認有向被告購買毒品，其
    在第2次警詢前，承辦員警甲○○以「聊天方式」使乙○○
    於第2次警詢時翻供承認向被告購毒，然「聊天方式」取供
    過程並無筆錄記載或錄音錄影可證員警並無違法取供，證人
    乙○○第1次警詢已否認向被告購毒，員警仍將其留置警局
    ，期間再輔以「聊天取供」，故乙○○第2次警詢製作過程
    ，核有瑕疵，況被告販毒罪之成立攸關員警績效，故該「聊
    天取供」之第2次警詢難堪採信。另就證人乙○○第2次警詢
    陳述內容觀之，與被告與乙○○之通聯紀錄不符，故乙○○
    第2次警詢所為向被告購毒之陳述，核不足採等語為被告辯
    護。
三、證人乙○○雖於第2次警詢時陳述：於前述時、地，分別以
    1,000元與500元之代價向被告購買安非他命二次等語，固有
    本院勘驗該次警詢錄音之勘驗筆錄與錄音譯文在卷足憑（本
    院第2卷第78-81頁），然對照其第1次警詢筆錄記載：「我
    所吸食的安非他命都是去丙○○家中，丙○○請我吸食的」
    （參見警卷第8頁），及其於98年3月4日檢察官偵訊時結證
    陳述：「（問：你有無向丙○○買過安非他命？）沒有」、
    「（為何你在警詢稱你在98年1月9日有用1,000元向丙○○
    買過安非他命？）是警察叫我講的，他說如果不講，就把我
    移送法辦，警察叫我講查獲的前一天及上個禮拜有向丙○○
    買安非他命，金額是一千元及五百元」、「（警察有無叫你
    講向丙○○購買安非他命的時間是幾點？）警察叫我隨便講
    」、「丙○○的確請我施用過三、四次安非他命」、「（丙○○給你安非他命時，有沒有跟你收錢？）沒有」等語（偵
    查卷第50-51頁），均無向被告購買安非他命之陳述，則證
    人乙○○關於有無向被告購買安非他命一節，前後陳述明顯
    不符。而證人乙○○坦承施用第二級毒品安非他命，其經台
    南市警察局第五分局員警於98年1月16日15時20分採尿送驗
    結果，呈現安非他命及甲基安非他命類陽性反應，並於98年
    5 月7日受觀察勒戒處分完畢出所，因無繼續施用毒品之傾
    向，經檢察官為不起訴處分確定，有乙○○送驗尿液與年籍
    對照表、詮昕科技股份有限公司濫用藥物尿液驗驗報告、台
    灣高等法院證人乙○○前案紀錄表、在監在押全國紀錄表（
    偵查卷第39-40頁、本院第2卷第26、24頁）、本院98年毒聲
    字第83號、台灣台南地方法院檢察署檢察官98年度毒偵字第
    412號不起訴處分書等在卷可稽，足認證人乙○○於查獲當
    日即因涉嫌施用毒品安非他命為警偵查，其憑信性已不及於
    一般人，自有賴補強證據以資佐證，始能為不利被告之認定
    。至證人即台南市警察局第五分局偵查佐甲○○、小隊長杜
    一郎於本院審理時，對於為何會對證人乙○○作第2次警詢
    筆錄時，均證稱：
    是與乙○○聊天的過程中，乙○○自行陳述向被告購買安非
    他命等語（本院第1卷第47、48頁，第2卷第84頁），然而員
    警與乙○○之聊天過程，既未錄音、錄音，亦未製作筆錄，
    無從檢驗其真實性，亦無法擔保其程序之合法正當，故證人
    甲○○、杜一郎所為上述證言自難據為不利於被告之證明。
四、依證人乙○○第2次警詢陳述，其分別於98年1月9日凌晨1、
    2點與同年月10日早上8點，在被告住處向被告購買安非他命
    二次，第一次1,000元，第二次500元，交易方式都是先以電
    話與被告聯絡，告知「我要過去你家找你」，詢問「可不可
    以去那裡」，並陳述其使用之行動電話為0000000000號，撥
    打被告之手機0000000000號等語，有勘驗錄音譯文可稽（本
    院第2卷第78-80頁），固與被告於98年1月16日第2次警詢、
    98年1月17日檢察官偵訊及同日本院羈押審理庭法官訊問之
    自白相符（註：證人乙○○第2次警詢關於第二次向被告購
    買安非他命之時間係陳述98年1月10日早上8時，該次警詢筆
    錄亦記載為上午8時許，但依檢察官98年1月17日偵訊筆錄記
    載，檢察官訊問被告之問題為「乙○○供述．．．第2次是
    在1月10日早上10點到你家買了500元安非他命，有何意見？
    」，被告回答「沒有」），經比對被告使用之0000000000號
    行動電話雙向通聯紀錄，98年1月8-9日查無被告與乙○○之
    通聯，同年1月10日被告與乙○○僅有一次通聯，時間在該
    日23時53分49秒，有通聯紀錄附卷可稽（見偵查卷第100-
    102頁），在證人乙○○所述交易時間即1月9日凌晨1、2點
    與1月10日上午不論是8點或10點，並無二人間之通話紀錄，
    由此可見，證人乙○○第2次警詢陳述其二次購毒都是先以
    電話聯絡被告一節，其憑信性已明顯不足，被告關於此部分
    之自白，亦難認真實可採。另證人乙○○於查獲當日經警採
    尿送驗呈安非他命與甲基安非他命類陽性反應，亦僅能證明
    其在警方查獲之前有施用第二級毒品安非他命之事實，然無
    法證明其所施用之安非他命係向被告購買取得。
五、至於警方依本院98年度南院聲搜字第40號搜索票，於98年1
    月16日上午在台南縣永康市○○街6-1號地下一層之3被告住
    所實施搜索，查獲安非他命15包（白色晶體）、愷他命15包
    （亦為白色晶體，警方初步檢驗報告單、扣押書與警詢筆錄
    均誤載為MDMA）、安非他命吸食器一組與吸食橡膠軟管一條
    等物，前者外觀型態均相似之15包白色晶體（驗前總毛重18
    .61公克，包裝塑膠袋總重約2.82公克），經隨機抽取其中
    一包鑑驗結果，檢出二級毒品甲基安非他命（純度約96% ）
    ，推估該15包晶體均含甲基安非他命，後者外觀型態均相似
    之15包白色晶體（驗前總毛重18.86公克，包裝塑膠袋總重
    約2.4公克），經隨機抽取其中一包鑑驗結果，檢出三級毒
    品愷他命成分，有台南市警察局第五分局搜索扣押筆錄、扣
    押書、扣押物品照片2張與內政部警政署刑事警察局第00000
    00000號鑑定書在卷可稽（見警卷第19-21頁、偵查卷第115
    頁），固據被告坦承上開扣押物均為其所有，然被告於第1
    次警詢時即坦承有施用安非他命與愷他命之事實，經警於查
    獲當日即98年1月16日15時55分經被告同意採其尿液送驗結
    果，呈安非他命與甲基甲基安非他命陽性反應（檢出濃度分
    別為4185ng/ml、29394ng/ml），亦有被告簽署之採尿同意
    書、送驗尿液及年籍對照表與詮昕科技股份有限公司濫用藥
    物尿液檢驗報告可稽（警卷第22頁、偵查卷第39-40頁），
    被告既施用安非他命，在欠缺具體補強證據之情況下，要難
    僅以其自不詳姓名之人販入安非他命，並持有安非他命15包
    之事實，即認定其販賣安非他命。
六、綜上，被告對於起訴之犯罪事實雖曾自白，惟其嗣後在偵查
    中即否認先前自白之真實性。而證人乙○○於第2次警詢時
    雖證述二次向被告購買安非他命，然對照其第1次警詢及98
    年3月4日檢察官偵訊時結證之陳述，均否認曾向被告購買安
    非他命，是證人乙○○前後之證述既有矛盾不一之情形，已
    難謂無瑕疵，又乙○○所為向被告購毒之供述證據，經查證
    與卷附通聯紀錄不符，已無法確信其供述之真實性。從而，
    本案除證人乙○○前後不符且有重大瑕疵之證言外，復缺乏
    補強證據憑為犯罪事實之認定，依嚴格證明與無罪推定法則
    ，應為被告無罪之諭知。
據上論斷，應依刑事訴訟法第301條第1項前段，判決如主文。
本案經檢察官黃信勇到庭執行職務
中    華    民    國    99    年    6     月    30    日
                  刑事第四庭    審判長法  官  林逸梅
                                      法  官  陳淑卿
                                      法  官  程克琳
以上正本證明與原本無異
如不服本判決應於收受本判後10日內向本院提出上訴書狀，並應
敘述具體理由。其未敘述上訴理由者，應於上訴期間屆滿後20日
內向本院補提理由書狀（均須按他造當事人之人數附繕本）「切
勿逕送上級法院」。
                                書記官  郭純瑜
中    華    民    國    99    年    7     月    1     日

司法院資訊處製作；財團法人民間司法改革基金會備份。
